臺灣臺中地方法院刑事判決　　　　　　　　　　　　　　九十三年度訴緝字第一號
　　公　訴　人　臺灣臺中地方法院檢察署檢察官
　　被　　　告　Ｊ○○
右列被告因常業詐欺案件，經檢察官提起公訴（八十九年度偵字第一三Ｏ二號、第三
五四六號、第三五六九號），被告於準備程序中就被訴事實為有罪之陳述，受命法官
於聽取當事人之意見後，本院合議庭裁定改以簡式審判程序審理，判決如左：
    主  文
Ｊ○○共同意圖為自己不法之所有，以詐術使人將本人之物交付為常業，處有期徒刑
貳年。偽造之「保誠代書事務所」印章壹枚、「李保誠」印章壹枚、如附表貳所示偽
造之「保誠代書事務所」印文、「李保誠」印文、「徐靜雲」署押、如附表捌編號七
所示之「保誠代書事務所」名片貳盒；偽造之「正信代書事務所」印章壹枚、「龔仁
禮」印章壹枚、如附表所示偽造之「巳○○」印章、印文、署押、如附表肆所示偽
造之「巳○○」署押、「龔仁禮」印文、如附表伍所示偽造之「辛○○」印章、印文
、署押、「Ｅ○○」署押、「陳勝」署押、「Ｋ○○」署押、「許進益」署押、「
鐘福興」署押、如附表柒所示偽造之「正信代書事務所」印文、「龔仁禮」印文、「
張力夫」署押、如附表捌編號一至五、十三、十四、十六、十八所示之物品；偽造之
「立達代書事務所」印章壹枚、如附表玖所示偽造之「何靜希」印章、印文、署押、
如附表拾所示偽造之「魏碧雲」印章、印文、「陳昭龍」署押、如附表拾貳所示偽造
之「立達代書事務所」印文、「何靜希」署押、「林榮發」署押、附表拾編號一至
八、十至十二所示之物品均沒收。
    事  實
一、Ｊ○○意圖為自己不法之所有，基於行使偽造私文書之概括犯意及常業詐欺取財
    之犯意，為以下之犯罪行為：
（一）黃耀輝（業經本院發布通緝，待通緝到案後另行審結）自民國八十八年十一月
      間某日起，在彰化市○○路○段五五九號，冒用「李保誠」名義，虛設「保誠
      代書事務所」。Ｊ○○即自同日起受僱於黃耀輝，與同時受僱於黃耀輝之蘇修
      弘（業經本院判處有期徒刑二年）、張遵奎（業經本院判處有期徒刑一年六月
      ）、張源宗（業經本院判處有期徒刑二年）、鍾亦純（業經本院判處有期徒刑
      二年）在「保誠代書事務所」內，負責接聽被害人的電話與在現場接洽被害人
      之事務。黃耀輝、蘇修弘、張遵奎、張源宗、鍾亦純、Ｊ○○均明知自己並無
      任何資力得以提供貸款給被害人，亦無任何向金融機構或民間辦理融資借款之
      途徑，竟共同基於行使偽造私文書之概括犯意聯絡及常業詐欺取財之犯意聯絡
      ，先於八十八年間，在不詳地點，利用不知情之不詳姓名成年刻印人員，偽造
      「保誠代書事務所」、「李保誠」之印章各一枚，作為日後偽造「保誠代書事
      務所」收據及委託授權書之用。再由蘇修弘、張遵奎、張源宗、鍾亦純、Ｊ○
      ○各自在報紙上刊登代辦信用貸款的廣告，佯稱可以代申請人辦理信用貸款。
      嗣有如附表壹所示之被害人等以報紙廣告上所留之電話與「保誠代書事務所」
      取得聯繫後，渠等即邀請被害人等親至「保誠代書事務所」辦理信用貸款事宜
      。渠等向被害人等誆稱申辦信用貸款需先繳納欲貸款金額百分之五的款項作為
      手續費，致被害人等陷於錯誤，誤認僅需先行繳納手續費，即可如數貸得所需
      款項，而於附表壹所示之時間，在「保誠代書事務所」內，交付如附表壹所示
      之款項（部分被害人因未攜帶足額之手續費，而僅先給付部分款項）。渠等為
      取得被害人等之信任，復於附表貳所示之時間、地點，偽造如附表貳所示之「
      保誠代書事務所」收據及委託授權書，持以行使而交付被害人等收執，作為被
      害人等業已繳納手續費及委託「保誠代書事務所」代辦信用貸款之憑證。蘇修
      弘、張遵奎、張源宗、鍾亦純、Ｊ○○詐得被害人等交付之手續費後，即分別
      與黃耀輝對半均分，並未為被害人代辦任何信用貸款。如有被害人以電話或親
      自至「保誠代書事務所」詢問貸款進度，渠等即以貸款徵信需要時間為由加以
      搪塞或拖延。迄至八十八年十二月中旬某日，黃耀輝等人業已利用「保誠代書
      事務所」名義詐得相當數目之款項，且已另行覓妥他處準備繼續相同之詐欺取
      財行為時，即終止「保誠代書事務所」之業務，並逃逸無蹤，致被害人等無從
      追償，足以生損害於「保誠代書事務所」、李保誠、徐靜雲及如附表壹所示之
      被害人等。黃耀輝、蘇修弘、張遵奎、張源宗、鍾亦純、Ｊ○○並均以此詐欺
      取財為常業。
（二）Ｊ○○、黃耀輝、蘇修弘、張遵奎、張源宗、鍾亦純賡續前開行使偽造私文書
      之概括犯意及常業詐欺取財之犯意，自八十八年十二月中旬某日起，由黃耀輝
      與周勝崇（由檢察官續行偵查中）、蘇修弘共同集合資金，在臺中縣烏日鄉○
      ○村○○街十九巷一號，冒用「龔仁禮」名義，虛設「正信代書事務所」，並
      僱用張遵奎、張遵偉、李立超（以上二人業經本院發布通緝，待通緝到案後另
      行審結）、王錫寶（業經本院判處有期徒刑一年）、張源宗、鍾亦純、Ｊ○○
      負責接聽被害人電話與在現場接洽被害人之事務。黃耀輝、周勝崇、蘇修弘、
      張遵奎、張遵偉、李立超、王錫寶、張源宗、鍾亦純、Ｊ○○均明知自己並無
      任何資力得以提供貸款給被害人等，亦無任何向金融機構或民間辦理融資借款
      之途徑，竟共同基於行使偽造私文書之概括犯意聯絡及常業詐欺取財之犯意聯
      絡，先於八十八年間，在不詳地點，利用不知情之不詳姓名成年刻印人員，偽
      造「正信代書事務所」、「龔仁禮」印章各一枚，作為日後偽造「正信代書事
      務所」收據及委託授權書之用。次由周勝崇在附表所示之時間、地點，冒用
      「巳○○」名義，行使偽造之房屋租賃契約書，向丁○承租臺中縣烏日鄉○○
      村○○街十九巷一號，作為虛設「正信代書事務所」之地點（此部分偽造文書
      情節詳如附表所示）。次由黃耀輝於附表肆所示之時間、地點，冒用「巳○
      ○」、「龔仁禮」名義，行使偽造之市內電話業務申請書四紙，向中華電信股
      份有限公司，申請如附表肆所示之市內電話四支（此部分偽造文書情節詳如附
      表肆所示）；於附表伍所示時間、地點，冒用「辛○○」、「Ｅ○○」、「陳
      勝」、「Ｋ○○」、「許進益」、「鐘福興」名義，利用如附表伍所示通訊
      公司不知情之成年店員，行使偽造之和信ＯＮＬＩＮＥ超值服務申請書五紙、
      東信電訊服務申請書一紙，分別向和信電訊股份有限公司、東信電訊股份有限
      公司申請如附表伍所示之行動電話六支（此部分偽造文書情節詳如附表伍所示
      ），供「正信代書事務所」對外聯絡使用（並無任何積欠電話費而涉犯詐欺取
      財罪名之事實）。黃耀輝自任「正信代書事務所」總經理、蘇修弘任副總經理
      、張遵奎任經理（對外冒用張立夫名義）、張遵偉自稱陳先生、吳先生、鍾亦
      純自稱何靜希，其餘之人則自行使用自取之假名。再由蘇修弘、張遵奎、張遵
      偉、李立超、王錫寶、張源宗、鍾亦純、Ｊ○○各自在報紙上刊登代辦信用貸
      款的廣告，佯稱可以代申請人辦理信用貸款。嗣有如附表陸所示之被害人等，
      以報紙廣告上所留之電話與「正信代書事務所」取得聯繫後，渠等即邀請被害
      人等親自至「正信代書事務所」辦理信用貸款事宜。渠等即向被害人等誆稱申
      辦信用貸款需先繳納欲貸款金額百分之五的款項作為手續費，致被害人等陷於
      錯誤，誤認僅需先行繳納手續費，即可如數貸得所需款項，而於附表陸所示之
      時間，在「正信代書事務所」內，交付如附表陸所示之款項（部分被害人因未
      攜帶足額之手續費，而僅先給付部分款項）。渠等為取得被害人等之信任，復
      於附表柒所示之時間、地點，偽造如附表柒所示之「正信代書事務所」收據及
      委託授權書，持以行使而交付被害人等收執，作為被害人等業已繳納手續費及
      委託「正信代書事務所」代辦信用貸款之憑證。張遵奎、張遵偉、李立超、王
      錫寶、張源宗、鍾亦純、Ｊ○○詐得被害人交付之手續費後，即分別與黃耀輝
      、蘇修弘、周勝崇對半均分，並未為被害人代辦任何信用貸款。如有被害人以
      電話或親自至「正信代書事務所」詢問貸款進度，渠等即以貸款徵信需要時間
      為由加以搪塞或拖延，足以生損害於「正信代書事務所」、中華電信股份有限
      公司、和信電訊股份有限公司、東信電訊股份有限公司、龔仁禮、巳○○、丁
      ○、辛○○、Ｅ○○、陳勝、Ｋ○○、許進益、鐘福興、張力夫、何靜希及
      如附表陸所示之被害人。黃耀輝、周勝崇、蘇修弘、張遵奎、張遵偉、李立超
      、王錫寶、張源宗、鍾亦純、Ｊ○○並均以此詐欺取財為常業。嗣因遭不詳詐
      欺集團詐欺取財之陳柯碧霜見「正信代書事務所」在報紙上刊登之信用借貸廣
      告，認為其詐欺取財手法類似，乃向臺中縣警察局烏日分局報案，經該分局警
      員持臺灣臺中地方法院檢察署核發之搜索票，於八十九年一月十二日下午五時
      許，至「正信代書事務所」內執行搜索，當場查獲蘇修弘、張遵偉、張遵奎、
      王錫寶、李立超，並扣得如附表捌所示之物品，因而查悉上情。
（三）Ｊ○○、黃耀輝、張源宗、鍾亦純復賡續前開行使偽造私文書之概括犯意及常
      業詐欺取財之犯意，自八十九年一月間某日起，由黃耀輝與許元春（尚未經檢
      察官提起公訴）集合資金，在臺中市南屯區○○○街一ＯＯ號虛設「立達代書
      事務所」，並僱用張源宗、鍾亦純、Ｊ○○負責接聽被害人電話與在現場接洽
      被害人之事務。黃耀輝、許元春、張源宗、鍾亦純、Ｊ○○均明知自己並無任
      何資力得以提供貸款給被害人，亦無任何向金融機構或民間辦理融資借款之途
      徑，竟共同基於行使偽造私文書之概括犯意聯絡及常業詐欺取財之犯意聯絡，
      先於八十九年間，在不詳地點，利用不知情之不詳姓名成年刻印人員，偽造「
      立達代書事務所」印章一枚，作為日後偽造「立達代書事務所」收據及委託授
      權書之用。次由鍾亦純在附表玖所示之時間、地點，冒用「何靜希」名義，行
      使偽造之房屋租賃契約書，向Ｉ○○承租臺中市南屯區○○○街一ＯＯ號，作
      為虛設「立達代書事務所」之地點（此部分偽造文書情節詳如附表玖所示）。
      次由鍾亦純、Ｊ○○於附表拾所示之時間、地點，冒用「陳昭龍」、「魏碧雲
      」名義，行使偽造之市內電話業務申請書五紙，向中華電信股份有限公司，申
      請如附表拾所示之市內電話五支（此部分偽造文書情節詳如附表拾所示），供
      「立達代書事務所」對外聯絡使用（並無任何積欠電話費而涉犯詐欺取財罪名
      之事實）。由張源宗自任「立達代書事務所」業務部副總經理、對外自稱為「
      林榮發」副總經理、鍾亦純對外自稱「何靜希」、Ｊ○○對外自稱為「方俊傑
      」經理。再由張源宗、鍾亦純、Ｊ○○各自在報紙上刊登代辦信用貸款的廣告
      ，佯稱可以代申請人辦理信用貸款。嗣有如附表拾壹所示之被害人等，以報紙
      廣告上所留之電話與「立達代書事務所」取得聯繫後，渠等即邀請被害人等親
      自至「立達代書事務所」辦理信用貸款事宜，並向被害人等誆稱申辦信用貸款
      需先繳納欲貸款金額百分之五的款項作為手續費，致被害人等陷於錯誤，誤認
      僅需先行繳納手續費，即可如數貸得所需款項，而於附表拾壹所示之時間，在
      「立達代書事務所」內交付如附表拾壹所示之款項（部分被害人因未攜帶足額
      之手續費，而僅先給付部分款項）。渠等為取得被害人等之信任，復於附表拾
      貳所示之時間、地點，偽造如附表拾貳所示之「立達代書事務所」收據及委託
      授權書，持以行使而交付被害人等收執，作為被害人等業已繳納手續費及委託
      「立達代書事務所」代辦信用貸款之憑證。張源宗、鍾亦純、Ｊ○○詐得被害
      人交付之手續費後，即分別與黃耀輝、許元春對半均分，並未為被害人代辦任
      何信用貸款。如有被害人以電話或親自至「立達代書事務所」詢問貸款進度，
      渠等即以貸款徵信需要時間為由加以搪塞或拖延，足以生損害於「立達代書事
      務所」、中華電信股份有限公司、何靜希、林榮發、魏碧雲、陳昭龍、Ｉ○○
      及如附表拾壹所示之被害人。期間，鍾亦純等人為使被害人相信「立達代書事
      務所」係有規模及組織之代書事務所，明知票號ＰＡ0000000號、發票
      人Ｌ○○、發票日八十九年二月一日、付款銀行泛亞商業銀行民權分行之支票
      乙紙，係向Ｌ○○詐欺取財所得之支票，如Ｌ○○發現渠等之詐欺取財犯行，
      絕對不會在發票日給付票款，形同無法兌現之支票，竟由鍾亦純持以向展盟股
      份有限公司佯稱購買電腦四組，並給付前開支票作為貨款，致展盟股份有限公
      司負責人未○○誤認渠等確有付款之能力及誠意而交付電腦四組，並將之安裝
      在「立達代書事務所」內，以充門面。黃耀輝、許元春、張源宗、鍾亦純、Ｊ
      ○○並均以此詐欺取財為常業。嗣因警方查詢「正信代書事務所」被害人戊○
      ○的受害過程，經戊○○主動提供其在報紙上看到之「立達代書事務所」刊登
      之信用借貸廣告，認為其詐欺取財手法類似，而報請臺中縣警察局烏日分局前
      往取締，經該分局警員持臺灣臺中地方法院檢察署核發之搜索票，於八十九年
      一月二十日下午五時許，至「立達代書事務所」執行搜索，當場查獲張源宗、
      Ｊ○○、鍾亦純，並扣得如附表拾所示之物品，因而查悉上情。
二、案經臺中縣警察局烏日分局報告臺灣臺中地方法院檢察署檢察官偵查起訴。
      理  由
一、右揭犯罪事實，除有被告Ｊ○○及同案被告蘇修弘、王錫寶、張遵奎、張源宗、
    鍾亦純於本院審理時之自白以外，復有下列證據堪為佐證被告Ｊ○○自白之真實
    性：
（一）附表壹、貳、陸、柒、拾壹、拾貳所示之常業詐欺及行使偽造文書之犯罪事實
      ，業據證人酉○○、戌○○、Ａ○○、Ｆ○○、黃順寶、李阿貴、宙○○、黃
      ○○、宇○○、陳正桀、丑○○、壬○○、蔡宗熹於本院審理時證述明確。亦
      經證人林圳雄、Ｄ○○、寅○○、戊○○、己○○、Ｌ○○等人於檢察官偵查
      時及證人申○○、午○○、辰○○、Ｍ○○、卯○○、玄○○、Ｂ○○、子○
      ○、陳榮桔、Ｈ○○、Ｎ○○、癸○○、黃堂秋、林煌育、葉秉成、丙○○等
      人於警局詢問時，就被害過程及情節證述明確，且與被告Ｊ○○、蘇修弘、王
      錫寶、張遵奎、張源宗、鍾亦純自白情節相符。其中證人酉○○於警詢、檢察
      官偵查及本院審理時具體指認被告蘇修弘、鍾亦純（詳八十九年度偵字第一三
      Ｏ二號偵查卷第三四頁、八十九年度偵字第三五六九號偵查卷第七二頁背面及
      本院九十一年十月十八日審判筆錄）；被害人林圳雄於警詢及檢察官偵查時具
      體指認被告張遵奎（詳八十九年度偵字第一三Ｏ二號偵查卷第四十頁、第一三
      一頁背面）；被害人癸○○於警詢時具體指認被告Ｊ○○（詳八十九年度偵字
      第三五六九號偵查卷第一四五頁）；被害人玄○○於警詢時具體指認被告鍾亦
      純（詳八十九年度偵字第三五六九號偵查卷第一Ｏ九頁）；被害人卯○○於警
      詢時具體指認被告張源宗、鍾亦純（詳八十九年度偵字第三五六九號偵查卷第
      一Ｏ六頁）；證人陳正桀於本院審理時具體指認被告鍾亦純（詳本院九十二年
      七月三十日審判筆錄）；被害人申○○於警詢時具體指認被告張遵偉（詳八十
      九年度偵字第一三Ｏ二號偵查卷第四四頁）；被害人戊○○於警詢及檢察官偵
      查時具體指認被告張遵奎、張遵偉、李立超（詳八十九年度偵字第一三Ｏ二號
      偵查卷第四八頁、第一三二頁）；被害人己○○於警詢及檢察官偵查時具體指
      認被告鍾亦純（詳八十九年度偵字第一三Ｏ二號偵查卷第一六六頁背面、八十
      九年度偵字第三五六九號偵查卷第一二二頁背面、第一二四頁）；被害人黃○
      ○於檢察官偵查時具體指認被告張遵偉（詳八十九年度偵字第一三Ｏ二號偵查
      卷第一六九頁）；被害人Ｍ○○於警詢時具體指認被告張遵奎（詳八十九年度
      偵字第一三Ｏ二號偵查卷第五八頁）；被害人辰○○於警詢及檢察官偵查時具
      體指認被告張遵奎、李立超、王錫寶（詳八十九年度偵字第一三Ｏ二號偵查卷
      第五六頁、第一三一頁）；證人李阿貴於本院審理時具體指認被告張遵奎（詳
      本院九十二年七月三十日審判筆錄）；被害人午○○於警詢時具體指認被告張
      遵偉（詳八十九年度偵字第一三Ｏ二號偵查卷第四八頁）；被害人子○○於警
      詢時具體指認被告鍾亦純（詳八十九年度偵字第三五六九號偵查卷第一一六頁
      ）；被害人陳榮桔於警詢時具體指認被告鍾亦純（詳八十九年度偵字第三五六
      九號偵查卷第一三Ｏ頁）；被害人寅○○於警詢及檢察官偵查時具體指認被告
      張遵偉（詳八十九年度偵字第一三Ｏ二號偵查卷第四六頁、第一三二頁）；被
      害人Ｌ○○於警詢時具體指認被告張源宗（詳八十九年度偵字第三五六九號偵
      查卷第一四七頁）；證人戌○○於警詢及本院審理時均具體指認被告鍾亦純、
      張源宗（詳八十九年度偵字第三五六九號偵查卷第一四Ｏ頁背面、本院九十年
      九月十七日訊問筆錄）；被害人Ｎ○○於警詢時具體指認被告鍾亦純（詳八十
      九年度偵字第三五六九號偵查卷第一三六頁）；證人Ａ○○於本院審理時具體
      指認被告張源宗、鍾亦純（詳本院九十一年十月十八日審判筆錄）。益見前開
      被害人等對被害過程及情節記憶尚屬清晰，渠等指述被告等犯罪情節確與事實
      相符。此外，並有附表貳、柒、拾貳所示之委託授權書、收據及附表捌編號一
      至五所示被告王錫寶、張遵偉、蘇修弘、張遵奎所有，供聯絡被害人所用之行
      動電話、編號七所示之「保誠代書事務所」名片、編號八、十所示偽造之「正
      信代書事務所」、「龔仁禮」印章、編號十三所示之紀錄簿（被告蘇修弘等人
      紀錄被害人資料）、編號十四所示之登報資料、編號十六所示之客戶資料、編
      號十八所示之紀錄紙（被告蘇修弘紀錄被害人資料）、附表拾編號一至五所
      示被告張源宗、鍾亦純、Ｊ○○所有，供聯絡被害人所用之行動電話、編號六
      所示供被害人傳真資料之傳真機、編號七所示之記事簿（被告張源宗等人紀錄
      被害人資料）、編號八所示之客戶資料、編號九所示之現金十二萬元（詐欺取
      財所得之款項）、編號十至十二所示之名片、編號十四所示之「立達代書事務
      所」印章、編號十五所示之Ａ○○本票十張（詐欺取財所得之物）扣案可資佐
      證。
（二）附表所示行使偽造私文書之犯罪事實，業據證人丁○於本院審理時結證明確
      ，核與證人巳○○於檢察官偵查時陳稱其確未向丁○承租臺中縣烏日鄉○○村
      ○○街十九巷一號等情相符（詳八十九年度偵字第一三Ｏ二號偵查卷第一三一
      頁），有其訊問筆錄在卷足憑。而附表玖所示行使偽造私文書之犯罪事實，業
      據被告鍾亦純於本院審理時自白不諱，核與證人Ｉ○○於檢察官偵查時陳述被
      告鍾亦純係冒用「何靜希」名義與其簽訂房屋租賃契約等情相符（詳八十九年
      度偵字第一三Ｏ二號偵查卷第一六六頁），有其訊問筆錄存卷可參。此外，並
      有房屋租賃契約書影本（巳○○與丁○）、房屋租賃契約書正本（何靜希與Ｉ
      ○○）在卷足證。
（三）附表肆、伍、拾所示行使偽造私文書之犯罪事實，業據證人巳○○、辛○○、
      Ｋ○○、陳勝於檢察官偵查時陳述明確及證人鍾福興於本院審理時證述明確
      。證人巳○○於檢察官偵查時明確陳述與「正信代書事務所」並無任何關係，
      亦無代理任何人申請任何市內電話等語（詳八十九年度偵字第一三Ｏ二號偵查
      卷第一三一頁）；證人鍾福興於本院審理時證稱其確未向東訊電信股份有限公
      司申請電話號碼Ｚ000000000號行動電話等語；證人辛○○於檢察官
      偵查時明確陳述並未向和信電訊股份有限公司申請電話號碼Ｚ0000000
  00號行動電話等語（詳八十九年度偵字第一三Ｏ二號偵查卷第一六七頁）；
      證人Ｋ○○、陳勝於警詢及檢察官偵查時均明確陳述渠等並未向和信電訊股
      份有限公司申請電話號碼Ｚ000000000號、Ｚ000000000號
      行動電話等語（詳八十九年度偵字第一三Ｏ二號偵查卷第六十頁、第六一頁、
      第一三三頁）。以被告鍾亦純於本院審理時業已坦承與被告Ｊ○○冒用「魏碧
      雲」名義申請附表拾所示之市內電話，而被告鍾亦純等人為常業詐欺取財行為
      ，為圖規避警方之查緝，衡諸常情，亦不可能使用自己名義申請電話使用等情
      觀之，證人巳○○、鍾福興、辛○○、Ｋ○○、陳勝陳述之詞，顯與事實相
      符，堪予採信。此外，並有市內電話業務申請書影本四紙（龔仁禮名義）、市
      內電話業務申請書影本五紙（魏碧雲名義）、東信電訊服務申請表影本一紙（
      鐘福興名義）、和信ＯＮＬＩＮＥ超值服務申請表影本五紙（辛○○、Ｅ○○
      、陳勝、Ｋ○○、許進益名義）附卷可稽，堪信為真實。
（四）被告黃耀輝、許元春、鍾亦純、張源宗、Ｊ○○等人為使被害人相信「立達代
      書事務所」係有規模及組織之代書事務所，明知票號ＰＡ0000000號、
      發票人Ｌ○○、發票日八十九年二月一日、付款銀行泛亞商業銀行民權分行之
      支票乙紙，係向Ｌ○○詐欺取財所得之支票，如Ｌ○○發現渠等之詐欺取財犯
      行，定不會在發票日給付票款，形同無法兌現之支票，竟由被告鍾亦純持以向
      展盟股份有限公司佯稱購買電腦四組，並給付前開支票作為貨款，致展盟股份
      有限公司負責人未○○誤認渠等確有付款之能力及誠意而交付電腦四組，並將
      之安裝在「立達代書事務所」內，以充門面等情，業據被告鍾亦純、張源宗於
      本院審理時坦承不諱，核與證人未○○於警詢時陳述情節相符，有其警詢筆錄
      附卷可稽，並有前開支票乙紙、展盟股份有限公司出貨單及贓物認領保管收據
      在卷足憑。
（五）綜上所述，被告Ｊ○○於本院審理之自白，確與事實相符，堪信為真實。本案
      事證明確，被告Ｊ○○犯行，均堪認定。
二、按刑法上所謂常業犯，指反覆以同種類行為為目的之社會活動之職業性犯罪而言
    。至於犯罪所得之多寡，是否恃此犯罪為唯一之謀生職業，則非所問，縱令兼有
    其他職業，仍無礙於該常業犯罪之成立（最高法院八十五年臺上字第五一Ｏ號判
    例參照）。觀諸被告Ｊ○○分別與黃耀輝、周勝崇、許元春、蘇修弘、王錫寶、
    張遵奎、張源宗、鍾亦純、張遵偉、李立超、Ｊ○○等人共組詐欺集團，在各大
    報紙上刊登信用貸款之詐欺取財廣告，詐騙對象遍及社會各階層，且利用冒名承
    租之地點作為犯罪據點，利用冒名申請之市內電話及行動電話作為對外聯絡的工
    具，以規避警方之查緝。渠等對外佯稱可以代申請人辦理信用貸款。如有被害人
    以報紙廣告上所留之電話與渠等取得聯繫後，渠等即邀請被害人等親自至現場辦
    理信用貸款事宜，並向被害人誆稱申辦信用貸款需先繳納欲貸款金額百分之五的
    款項作為手續費，致被害人等陷於錯誤，誤認僅需先行繳納手續費，即可如數貸
    得所需款項，而交付款項作為手續費。渠等為取得被害人之信任，復偽造收據及
    委託授權書，持以行使而交付被害人等收執，作為被害人等業已繳納手續費及委
    託代辦信用貸款之憑證。事後如有被害人以電話或親自至現場詢問貸款進度，渠
    等即以貸款徵信需要時間為由加以搪塞或拖延。待渠等詐得相當數目之款項，且
    已另行覓妥他處準備繼續相同之詐欺取財行為時，即終止該地址之業務而逃逸無
    蹤，致被害人等無從向渠等追償。足見渠等犯罪計畫極為縝密，並非偶而為之的
    犯罪型態，顯係反覆以同種類之詐欺取財行為為目的之社會活動之職業性犯罪，
    而屬常業詐欺取財犯罪無訛。至於被告Ｊ○○參與犯罪時間之長短、犯罪所得之
    多寡、於犯罪期間內是否另有其他職業，均無礙於該常業詐欺取財犯罪之成立。
    核被告Ｊ○○所為，係犯刑法第三百四十條之常業詐欺取財罪及同法第二百十六
    條行使第二百十條之偽造私文書罪。被告Ｊ○○偽造「保誠代書事務所」、「李
    保誠」印章、印文、「徐靜雲」署押之行為，為偽造「保誠代書事務所」收據、
    委託授權書等私文書之階段行為，偽造「保誠代書事務所」收據、委託授權書等
    私文書後復持以行使，其偽造之低度行為，為行造之高度行為所吸收；又被告Ｊ
    ○○偽造「巳○○」、「辛○○」印章、印文、署押；偽造「正信代書事務所」
    、「龔仁禮」印章、印文；偽造「Ｅ○○」、「許進益」、「Ｋ○○」、「陳勝
    」、「鐘福興」、「張立夫」署押之行為，分別為偽造房屋租賃契約書、市內
    電話業務申請書、和信ＯＮＬＩＮＥ超值服務申請表、東信電訊服務申請表、「
    保誠代書事務所」收據、委託授權書等私文書之階段行為，偽造房屋租賃契約書
    、市內電話業務申請書、和信ＯＮＬＩＮＥ超值服務申請表、東信電訊服務申請
    表、「保誠代書事務所」收據、委託授權書等私文書後後持以行使，其偽造之低
    度行為，為行使之高度行為所吸收；被告Ｊ○○偽造「何靜希」印章、印文、署
    押；偽造「魏碧雲」印章、印文；偽造「陳昭龍」、「林榮發」署押；偽造「立
    達代書事務所」印章、印文之行為，為偽造房屋租賃契約書、市內電話業務申請
    書、「立達代書事務所」收據、委託授權書等私文書之階段行為，偽造房屋租賃
    契約書、市內電話業務申請書、「立達代書事務所」收據、委託授權書等私文書
    後復持以行使，其偽造之低度行為，為行使之高度行為所吸收，均不論罪。被告
    Ｊ○○與黃耀輝、蘇修弘、張遵奎、張源宗、鍾亦純，就附表壹、貳所示之常業
    詐欺取財及行使偽造私文書犯行；被告Ｊ○○與黃耀輝、蘇修弘、張遵奎、王錫
    寶、張源宗、鍾亦純、張遵偉、李立超、周勝崇就附表、肆、伍、陸、柒所示
    之常業詐欺取財及行使偽造私文書犯行；被告Ｊ○○與黃耀輝、張源宗、鍾亦純
    、許元春就附表玖、拾、拾壹、拾貳所示及向展盟股份有限公司詐購電腦等常業
    詐欺取財及行使偽造私文書犯行，分別有犯意聯絡及行為分擔，均為共同正犯。
    被告Ｊ○○利用不知情之不詳姓名成年刻印人員，偽造「保誠代書事務所」、「
    李保誠」印章各一枚；利用不知情之不詳姓名成年刻印人員，偽造「巳○○」、
    「正信代書事務所」、「龔仁禮」印章；利用不知情之不詳店名通信行成年店員
    行使偽造之電話號碼Ｚ000000000號和信ＯＮＬＩＮＥ超值服務申請表
    ；利用不知情之驛都通信有限公司成年店員行使偽造之電話號碼Ｚ000000
    000號、Ｚ000000000號和信ＯＮＬＩＮＥ超值服務申請表；利用不
    知情之基業實業有限公司成年店員行使偽造之電話號碼Ｚ000000000號
    、Ｚ000000000號和信ＯＮＬＩＮＥ超值服務申請表、Ｚ000000
    000號東信電訊服務申請表；利用不知情之不詳姓名成年刻印人員偽造「何靜
    希」、「魏碧雲」、「立達代書事務所」印章，均為間接正犯。被告Ｊ○○先後
    數次行使偽造私文書犯行，時間緊接、方法相同，觸犯構成要件相同之罪名，顯
    係基於概括犯意反覆為之，為連續犯，依刑法第五十六條規定以一罪論，並加重
    其刑。被告Ｊ○○所犯前開常業詐欺取財罪及行使偽造私文書罪間，有方法結果
    之牽連關係，為牽連犯，依刑法第五十五條規定，從一重以常業詐欺取財罪論處
    。常業詐欺取財部分，公訴意旨雖僅就被害人林圳雄、Ｄ○○、酉○○、卯○○
    、玄○○、Ｂ○○、子○○、戊○○、己○○、Ｍ○○、午○○、黃○○、寅○
    ○、辰○○、陳榮桔、Ｈ○○、申○○、戌○○、Ｎ○○、癸○○、Ｌ○○等人
    被詐欺取財部分，對被告Ｊ○○提起公訴，而未及於其他被害人被詐欺取財部分
    ，然未經起訴之常業詐欺取財部分，既與前開起訴之常業詐欺取財部分有實質上
    一罪關係，本為起訴效力所及，本院自應併予審理，而附表四、五、十之行使偽
    造私文書犯行，公訴人亦未對被告Ｊ○○提起公訴，然與前開起訴部分，有連續
    犯及牽連犯裁判上一罪關係，亦為起訴效力所及，本院亦應併予審理。爰審酌被
    告Ｊ○○犯本案前並無刑事前案紀錄，有臺灣高等法院被告全國前案紀錄表及臺
    灣臺中地方法院檢察署刑案資料查註紀錄表附卷可稽，堪認其於犯案前品行尚佳
    ，並斟酌被告Ｊ○○年輕力壯，竟不思以正當途徑掙取金錢，以組成詐欺集團之
    方式，詐騙急需借錢周轉者之財物，犯罪動機及目的均值非難，且先後在「保誠
    代書事務所」、「正信代書事務所」及「立達代書事務所」從事常業詐欺取財犯
    行，與被告張遵奎僅在「保誠代書事務所」、「正信代書事務所」及被告王錫寶
    僅在「正信代書事務所」從事常業詐欺取財犯行相較，其惡性有所不同，本案被
    害人人數眾多，對社會所生危害非輕及被告Ｊ○○業已坦承犯行之態度等一切情
    狀，量處如主文所示之刑，以示懲儆。偽造之「保誠代書事務所」印章一枚、「
    李保誠」印章一枚、如附表貳所示之「保誠代書事務所」印文、「李保誠」印文
    、「徐靜雲」署押、「正信代書事務所」印章一枚、「龔仁禮」印章一枚、如附
    表所示之「巳○○」印章、印文、署押、如附表肆所示之「巳○○」署押、「
    龔仁禮」印文、如附表伍所示之「辛○○」印章、印文、署押、「Ｅ○○」署押
    、「陳勝」署押、「Ｋ○○」署押、「許進益」署押、「鐘福興」署押、如附
    表柒所示之「正信代書事務所」印文、「龔仁禮」印文、「張力夫」署押、「立
    達代書事務所」印章一枚、如附表玖所示之「何靜希」印章、印文、署押、如附
    表拾所示之「魏碧雲」印章、印文、「陳昭龍」署押、如附表拾貳所示之「立達
    代書事務所」印文、「何靜希」署押、「林榮發」署押，均係偽造之印章、印文
    、署押，爰依刑法二百十九條規定宣告沒收。如附表捌編號七所示之「保誠代書
    事務所」名片二盒，為被告黃耀輝、蘇修弘、張遵奎、張源宗、鍾亦純、Ｊ○○
    所共有，供犯常業詐欺取財罪所用之物；如附表捌編號一至五、十三、十四、十
    六、十八所示之物品，為被告黃耀輝、蘇修弘、張遵奎、張遵偉、李立超、王錫
    寶、張源宗、鍾亦純、Ｊ○○及周勝崇所共有，供犯常業詐欺取財罪所用之物；
    如附表拾編號一至八、十至十二所示之物品，係被告黃耀輝、張源宗、鍾亦純
    、Ｊ○○及許元春所共有，供犯常業詐欺取財罪所用之物，業如前述，爰依刑法
    第三十八條第一項第二款規定宣告沒收。如附表拾編號九所示之現金十二萬元
    、編號十五所示之本票十張，雖為被告黃耀輝、張源宗、鍾亦純、Ｊ○○及許元
    春因詐欺取財犯罪所得之物，然卻為日後被害人撤銷被詐欺之意思表示後，以民
    事訴訟途徑獲致賠償之重要財產。茍經法院諭知沒收，將可能使被害人等因被告
    等已無資力而求償無門，引發政府與被害人等爭奪財產之無謂紛爭，此顯非刑法
    第三十八條沒收規定之本意，是前開詐欺取財犯罪所得之物雖不得發還被告，然
    亦不宜由法院諭知沒收，以免因法院之判決而影響被害人等之求償權，是本院爰
    不為沒收之諭知，附此說明。附表捌編號六所示之空白表格，固係供犯常業詐欺
    取財犯罪預備之物，然供犯罪預備之物，須法律處罰其預備犯罪之行為，始得依
    刑法第三十八條第一項第二款規定宣告沒收，若預備行為在法律上不成立犯罪，
    即無依該條款沒收之可言（最高法院七十六年度臺上字第六七九Ｏ號判決參照）
    。常業詐欺取財罪既無處罰預備犯之明文，自無從以其係供常業詐欺取財犯罪預
    備之物，而宣告沒收。而附表捌編號九所示之張登堯印章、吳信儀印章、吳信儀
    郵局存摺、附表拾編號十三所示之空白本票一本，並無任何證據證明與前開犯
    罪有關，爰不為沒收之諭知。
三、被告黃耀輝、張遵偉、李立超待通緝到案後另行審結。
據上論斷，應依刑事訴訟法第二百七十三條之一第一項、第二百九十九條第一項前段
，刑法第二十八條、第三百四十條、第二百十六條、第二百十條、第五十五條、第二
百十九條、第三十八條第一項第二款，判決如主文。
中      華      民      國    九十三    年      二      月      六      日
                                    臺灣臺中地方法院刑事第三庭
                                        法  官  陳  得  利
右正本證明與原本無異。
如不服本判決，應於送達後十日內向本院提出上訴狀（須附繕本），上訴於臺灣高等
法院臺中分院。
                                        書記官
中      華      民      國    九十三    年      二      月      六      日
附表壹：（被害地點：保誠代書事務所） 金額以新臺幣（下同）為單位
┌──┬───┬────┬─────┬─────┬───────────┐
│編號│被害人│被害時間│欲借款金額│被詐騙金額│備                  註│
├──┼───┼────┼─────┼─────┼───────────┤
│ 一 │酉○○│88/11/17│二十萬元  │一萬元    │指認蘇修弘、鍾亦純    │
├──┼───┼────┼─────┼─────┼───────────┤
│ 二 │林圳雄│88/11/17│六十萬元  │一萬九千元│指認張遵奎            │
├──┼───┼────┼─────┼─────┼───────────┤
│ 三 │癸○○│88/11/20│          │ 十三萬元 │指認Ｊ○○            │
├──┼───┼────┼─────┼─────┼───────────┤
│ 四 │Ｄ○○│88/11/26│三十萬元  │五千元    │                      │
├──┼───┼────┼─────┼─────┼───────────┤
│ 五 │玄○○│88/12   │          │二千元    │指認鍾亦純            │
├──┼───┼────┼─────┼─────┼───────────┤
│ 六 │宇○○│88/12   │十萬元    │一萬元    │                      │
├──┼───┼────┼─────┼─────┼───────────┤
│ 七 │黃堂秋│88/12   │          │一萬元    │                      │
├──┼───┼────┼─────┼─────┼───────────┤
│ 八 │張金同│88/12   │          │二萬元    │                      │
├──┼───┼────┼─────┼─────┼───────────┤
│ 九 │卯○○│88/12/3 │一百萬元  │一萬二千元│指認張源宗、鍾亦純    │
├──┼───┼────┼─────┼─────┼───────────┤
│ 十 │黃順寶│88/12/14│四十萬元  │四萬元    │                      │
├──┼───┼────┼─────┼─────┼───────────┤
│十一│林煌育│88/12/14│          │八萬元    │                      │
├──┼───┼────┼─────┼─────┼───────────┤
│十二│陳正桀│88/12/16│五十萬元  │二萬五千元│指認鍾亦純            │
├──┼───┼────┼─────┼─────┼───────────┤
│十三│Ｂ○○│88/12/17│五十萬元  │四萬元    │                      │
├──┼───┼────┼─────┼─────┼───────────┤
│十四│蔡宗熹│不詳    │三十萬元  │一萬元    │指認鍾亦純            │
└──┴───┴────┴─────┴─────┴───────────┘
附表貳
┌──┬────┬───────┬──────┬────────────┐
│編號│犯罪時間│犯  罪  地  點│偽造文書名稱│偽造印文、署押數量      │
├──┼────┼───────┼──────┼────────────┤
│ 一 │88/11/17│保誠代書事務所│收據(林圳雄)│「保誠代書事務所」印文貳│
│    │        │              │            │枚、「李保誠」印文壹枚  │
├──┼────┼───────┼──────┼────────────┤
│ 二 │88/11/26│保誠代書事務所│收據(林圳雄)│「保誠代書事務所」印文貳│
│    │        │              │            │枚、「李保誠」印文壹枚  │
├──┼────┼───────┼──────┼────────────┤
│ 三 │88/11/26│保誠代書事務所│委託授權書  │「保誠代書事務所」印文貳│
│    │        │              │（Ｄ○○）  │枚、「李保誠」印文壹枚  │
├──┼────┼───────┼──────┼────────────┤
│ 四 │88/11/26│保誠代書事務所│收據(Ｄ○○)│「保誠代書事務所」印文貳│
│    │        │              │            │枚、「李保誠」印文壹枚  │
├──┼────┼───────┼──────┼────────────┤
│ 五 │88/12/3 │保誠代書事務所│收據(卯○○)│「保誠代書事務所」印文貳│
│    │        │              │            │枚、「李保誠」印文壹枚  │
├──┼────┼───────┼──────┼────────────┤
│ 六 │88/12/16│保誠代書事務所│收據(陳正桀)│「保誠代書事務所」印文壹│
│    │        │              │            │枚、「李保誠」印文壹枚、│
│    │        │              │            │「徐靜雲」署押貳枚      │
├──┼────┼───────┼──────┼────────────┤
│ 七 │88/12/17│保誠代書事務所│收據(Ｂ○○)│「保誠代書事務所」印文貳│
│    │        │              │            │枚、「李保誠」印文壹枚  │
└──┴────┴───────┴──────┴────────────┘
附表：
┌────┬─────────┬───────┬────────────┐
│犯罪時間│犯   罪    地   點│ 偽造文書名稱 │偽造印章、印文、署押數量│
├────┼─────────┼───────┼────────────┤
│88/12/23│臺中縣烏日鄉仁德村│房屋租賃契約書│「巳○○」印章壹枚、印文│
│        │興祥街十九巷一號  │              │陸枚、署押貳枚          │
├────┴─────────┴───────┴────────────┤
│備註：周勝崇先於八十八年間，在不詳地點，利用不知情之不詳姓名成年刻印人│
│      員，偽造「巳○○」之印章一枚。再於八十八年十二月二十三日，在臺中│
│      縣烏日鄉○○村○○街十九巷一號，冒用「巳○○」名義與丁○簽訂房屋│
│      租賃契約書（其上偽造「巳○○」署押二枚，並以偽造之「巳○○」印章│
│      ，偽造「巳○○」印文六枚），而偽造「巳○○」名義之房屋租賃契約書│
│      ，並持以行使向丁○承租臺中縣烏日鄉○○村○○街十九巷一號。      │
└───────────────────────────────────┘
附表肆：
┌────┬─────────┬───────┬────────────┐
│犯罪時間│犯   罪    地   點│ 偽造文書名稱 │偽造印章、印文、署押數量│
├────┼─────────┼───────┼────────────┤
│88/12/23│中華電信股份有限公│0000000│「巳○○」署押壹枚、「龔│
│        │司南臺中營運處    │市內電話業務申│仁禮」印章壹枚、印文壹枚│
│        │                  │請書          │                        │
├────┼─────────┼───────┼────────────┤
│88/12/23│中華電信股份有限公│0000000│「巳○○」署押壹枚、「龔│
│        │司南臺中營運處    │市內電話業務申│仁禮」印文壹枚          │
│  │                  │請書          │                        │
├────┼─────────┼───────┼────────────┤
│88/12/23│中華電信股份有限公│0000000│「巳○○」署押壹枚、「龔│
│        │司南臺中營運處    │市內電話業務申│仁禮」印文壹枚          │
│        │                  │請書          │                        │
├────┼─────────┼───────┼────────────┤
│88/12/23│中華電信股份有限公│0000000│「巳○○」署押壹枚、「龔│
│        │司南臺中營運處    │市內電話業務申│仁禮」印文壹枚          │
│        │                  │請書          │                        │
├────┴─────────┴───────┴────────────┤
│備註：黃耀輝於八十八年十二月二十三日，在中華電信股份有限公司南臺中營運│
│      處，冒用「巳○○」名義，偽造申請人「龔仁禮」、代理人「巳○○」名│
│      義之市內電話業務申請書四紙，並分別偽造前開署押、印文後，持以行使│
│      向中華電信股份有限公司申請前開四支市內電話（註：並無積欠電話費之│
│      積極證據 。）                                                   │
└───────────────────────────────────┘
附表伍
┌────┬─────────┬───────┬────────────┐
│犯罪時間│犯   罪    地   點│ 偽造文書名稱 │偽造印章、印文、署押數量│
├────┼─────────┼───────┼────────────┤
│88/12/14│和信電訊股份有限公│0000000│「辛○○」印章壹枚、印文│
│        │司                │七九一號和信Ｏ│壹枚、署押壹枚          │
│        │                  │ＮＬＩＮＥ超值│                        │
│        │                  │服務申請表    │                        │
├────┴─────────┴───────┴────────────┤
│備註：利用不知情之不詳店名通信行成年店員，行使前開偽造之和信ＯＮＬＩＮ│
│    Ｅ超值服務申請表，向和信電訊股份有限公司提出申請門號            │
├────┬─────────┬───────┬────────────┤
│88/12/16│和信電訊股份有限公│0000000│「Ｅ○○」署押壹枚      │
│        │司                │九八九號和信Ｏ│                        │
│        │                  │ＮＬＩＮＥ超值│                        │
│        │                  │服務申請表    │                        │
├────┴─────────┴───────┴────────────┤
│備註：利用不知情之驛都通信有限公司成年店員，行使前開偽造之和信ＯＮＬＩ│
│      ＮＥ超值服務申請表，向和信電訊股份有限公司提出申請門號          │
├────┬─────────┬───────┬────────────┤
│88/12/21│和信電訊股份有限公│0000000│「許進益」署押貳枚      │
│        │司                │三四一號和信Ｏ│                        │
│        │                  │ＮＬＩＮＥ超值│                        │
│        │                  │服務申請表    │                        │
├────┴─────────┴───────┴────────────┤
│備註：利用不知情之驛都通信有限公司成年店員，行使前開偽造之和信ＯＮＬＩ│
│      ＮＥ超值服務申請表，向和信電訊股份有限公司提出申請門號          │
├────┬─────────┬───────┬────────────┤
│89/1/8  │和信電訊股份有限公│0000000│「Ｋ○○」署押壹枚      │
│        │司                │四三八號和信Ｏ│                        │
│        │                  │ＮＬＩＮＥ超值│                        │
│        │                  │服務申請表    │                        │
├────┴─────────┴───────┴────────────┤
│備註：利用不知情之基業實業有限公司成年店員，行使前開偽造之和信ＯＮＬＩ│
│      ＮＥ超值服務申請表，向和信電訊股份有限公司提出申請門號          │
├────┬─────────┬───────┬────────────┤
│89/1/8  │和信電訊股份有限公│0000000│「陳勝」署押壹枚      │
│        │司                │四Ｏ五號和信Ｏ│                        │
│        │                  │ＮＬＩＮＥ超值│                        │
│        │                  │服務申請表    │                        │
├────┴─────────┴───────┴────────────┤
│備註：利用不知情之基業實業有限公司成年店員，行使前開偽造之和信ＯＮＬＩ│
│      ＮＥ超值服務申請表，向和信電訊股份有限公司提出申請門號          │
├────┬─────────┬───────┬────────────┤
│89/1/8  │東訊電信股份有限公│0000000│「鐘福興」署押貳枚      │
│        │司                │九一三號東信電│                        │
│        │                  │訊服務申請表  │                        │
├────┴─────────┴───────┴────────────┤
│備註：利用不知情之基業實業有限公司成年店員，行使前開偽造之東信電訊服務│
│      申請表，向東信電信股份有限公司提出申請門號                      │
└───────────────────────────────────┘
附表陸：（被害地點：正信代書事務所）
┌──┬───┬────┬─────┬─────┬───────────┐
│編號│被害人│被害時間│欲借款金額│被詐騙金額│備                  註│
├──┼───┼────┼─────┼─────┼───────────┤
│ 一 │申○○│88/12/25│二十萬元  │五千元    │指認張遵偉            │
├──┼───┼────┼─────┼─────┼───────────┤
│ 二 │亥○○│88/12/30│          │五千元    │                      │
├──┼───┼────┼─────┼─────┼───────────┤
│ 三 │Ｆ○○│88/12/31│          │五千元    │                      │
├──┼───┼────┼─────┼─────┼───────────┤
│ 四 │戊○○│89/1/3  │三十萬元  │五千元    │指認張遵奎、張遵偉、李│
│    │      │        │          │          │立超│
├──┼───┼────┼─────┼─────┼───────────┤
│ 五 │己○○│89/1/3  │五十萬元  │一萬三千元│指認鍾亦純、張源宗、蔣│
│    │      │        │          │          │錦永、蘇修弘、張遵偉、│
│    │      │        │          │          │張遵奎、李立超        │
├──┼───┼────┼─────┼─────┼───────────┤
│ 六 │丙○○│89/1/5  │          │八千元    │                      │
├──┼───┼────┼─────┼─────┼───────────┤
│ 七 │乙○○│89/1/6  │          │一萬元    │                      │
├──┼───┼────┼─────┼─────┼───────────┤
│ 八 │黃○○│89/1/7  │二十萬元  │二千元    │指認張遵偉            │
├──┼───┼────┼─────┼─────┼───────────┤
│ 九 │Ｍ○○│89/1/7  │八十萬元  │二萬元    │指認張遵奎            │
├──┼───┼────┼─────┼─────┼───────────┤
│ 十 │Ｈ○○│89/1/8  │二十萬元  │八千元    │指認蘇修弘            │
├──┼───┼────┼─────┼─────┼───────────┤
│十一│辰○○│89/1/9  │四十萬元  │一萬元    │指認張遵奎、李立超、王│
│    │      │        │          │          │錫寶                  │
├──┼───┼────┼─────┼─────┼───────────┤
│十二│李阿貴│89/1/7  │二十萬元  │一萬元    │指認張遵奎            │
├──┼───┼────┼─────┼─────┼───────────┤
│十三│午○○│89/1/10 │八十萬元  │二萬五千元│指認張遵奎            │
├──┼───┼────┼─────┼─────┼───────────┤
│十四│子○○│89/1/10 │二百萬元  │十萬元    │指認鍾亦純            │
├──┼───┼────┼─────┼─────┼───────────┤
│十五│陳榮桔│89/1/10 │四十萬元  │二萬元    │指認張遵奎、李立超    │
├──┼───┼────┼─────┼─────┼───────────┤
│十六│地○○│89/1/10 │          │一萬二千元│    │
├──┼───┼────┼─────┼─────┼───────────┤
│十七│王文毅│89/1/10 │          │四千元    │                      │
├──┼───┼────┼─────┼─────┼───────────┤
│十八│Ｇ○○│89/1/10 │          │二千元    │                      │
├──┼───┼────┼─────┼─────┼───────────┤
│十九│庚○○│89/1/10 │          │一萬五千元│                      │
├──┼───┼────┼─────┼─────┼───────────┤
│二十│寅○○│89/1/11 │二十萬元  │二千元    │指認張遵偉            │
├──┼───┼────┼─────┼─────┼───────────┤
│二一│丑○○│89/1/11 │          │一萬元    │                      │
├──┼───┼────┼─────┼─────┼───────────┤
│二二│宙○○│89/1/12 │六十萬元  │三萬元    │指認張遵奎、李立超    │
├──┼───┼────┼─────┼─────┼───────────┤
│二三│Ｃ○○│89/1/12 │        │五千元    │                      │
└──┴───┴────┴─────┴─────┴───────────┘
附表柒
┌──┬────┬───────┬──────┬────────────┐
│編號│犯罪時間│犯  罪  地  點│偽造文書名稱│偽造印章、印文、署押數量│
├──┼────┼───────┼──────┼────────────┤
│ 一 │88/12/30│正信代書事務所│委託授權書  │「正信代書事務所」印文壹│
│    │        │              │（亥○○）  │枚、「龔仁禮」印文壹枚  │
├──┼────┼───────┼──────┼────────────┤
│ 二 │88/12/30│正信代書事務所│收據(亥○○)│「正信代書事務所」印文壹│
│    │        │              │            │枚、「龔仁禮」印文壹枚  │
├──┼────┼───────┼──────┼────────────┤
│ 三 │88/12/31│正信代書事務所│收據(Ｆ○○)│「正信代書事務所」印文貳│
│    │        │              │            │枚、「龔仁禮」印文壹枚  │
├──┼────┼───────┼──────┼────────────┤
│ 四 │88/12/31│正信代書事務所│收據(己○○)│「正信代書事務所」印文貳│
│    │        │              │            │枚、「龔仁禮」印文壹枚  │
├──┼────┼───────┼──────┼────────────┤
│ 五 │89/1/6  │正信代書事務所│收據(乙○○)│「正信代書事務所」印文貳│
│    │        │              │            │枚、「龔仁禮」印文壹枚  │
├──┼────┼───────┼──────┼────────────┤
│ 六 │89/1/7  │正信代書事務所│收據(黃○○)│「正信代書事務所」印文貳│
│    │        │              │            │枚、「龔仁禮」印文壹枚  │
├──┼────┼───────┼──────┼────────────┤
│ 七 │89/1/7  │正信代書事務所│收據(李阿貴)│「正信代書事務所」印文貳│
│    │        │              │            │枚、「龔仁禮」印文壹枚  │
├──┼────┼───────┼──────┼────────────┤
│ 八 │89/1/8  │正信代書事務所│收據(Ｈ○○)│「正信代書事務所」印文貳│
│    │        │              │            │枚、「龔仁禮」印文壹枚  │
├──┼────┼───────┼──────┼────────────┤
│ 九 │89/1/10 │正信代書事務所│委託授權書  │「張立夫」署押壹枚、「正│
│    │        │              │（辰○○）  │信代書事務所」印文壹枚、│
│    │        │              │            │龔仁禮」印文壹枚        │
├──┼────┼───────┼──────┼────────────┤
│ 十 │89/1/10 │正信代書事務所│收據(辰○○)│「正達代書事務所」印文貳│
│    │        │              │            │枚、「龔仁禮」印文壹枚  │
├──┼────┼───────┼──────┼────────────┤
│十一│89/1/10 │正信代書事務所│委託授權書  │「張立夫」署押壹枚      │
│    │        │              │（Ｍ○○）  │                        │
├──┼────┼───────┼──────┼────────────┤
│十二│89/1/10 │正信代書事務所│收據(陳榮桔)│「正達代書事務所」印文貳│
│    │        │              │            │枚、「龔仁禮」印文壹枚  │
├──┼────┼───────┼──────┼────────────┤
│十三│89/1/10 │正信代書事務所│收據(王文毅)│「正達代書事務所」印文貳│
│    │        │              │            │枚、「龔仁禮」印文壹枚  │
├──┼────┼───────┼──────┼────────────┤
│十四│89/1/10 │正信代書事務所│收據(Ｇ○○)│「正達代書事務所」印文貳│
│    │        │              │            │枚、「龔仁禮」印文壹枚  │
├──┼────┼───────┼──────┼────────────┤
│十五│89/1/10 │正信代書事務所│收據(庚○○)│「正達代書事務所」印文貳│
│    │        │              │            │枚、「龔仁禮」印文壹枚  │
├──┼────┼───────┼──────┼────────────┤
│十六│89/1/10 │正信代書事務所│委託授權書  │「正信代書事務所」印文壹│
│    │        │            │（午○○）  │枚、「龔仁禮」印文壹枚  │
├──┼────┼───────┼──────┼────────────┤
│十七│89/1/10 │正信代書事務所│收據(午○○)│「正達代書事務所」印文肆│
│    │        │              │            │枚、「龔仁禮」印文貳枚  │
├──┼────┼───────┼──────┼────────────┤
│十八│89/1/11 │正信代書事務所│收據(Ｍ○○)│「正達代書事務所」印文貳│
│    │        │              │            │枚、「龔仁禮」印文壹枚  │
├──┼────┼───────┼──────┼────────────┤
│十九│89/1/11 │正信代書事務所│收據(戊○○)│「正達代書事務所」印文貳│
│    │        │              │            │枚、「龔仁禮」印文壹枚  │
├──┼────┼───────┼──────┼────────────┤
│二十│89/1/12 │正信代書事務所│收據(Ｃ○○)│「正達代書事務所」印文貳│
│    │        │              │            │枚、「龔仁禮」印文壹枚  │
├──┼────┼───────┼──────┼────────────┤
│二一│89/1/12 │正信代書事務所│收據(宙○○)│「正達代書事務所」印文貳│
│    │        │              │            │枚、「龔仁禮」印文壹枚  │
└──┴────┴───────┴──────┴────────────┘
附表捌：
┌──┬───────────────────────┬────────┐
│編號│品                                          名│數            量│
├──┼───────────────────────┼────────┤
│ 一 │行動電話（廠牌ＭＯＴＯＲＯＬＡ，型號Ｖ３６８８│壹支            │
│    │，王錫寶持有使用）                            │                │
├──┼───────────────────────┼────────┤
│ 二 │行動電話（廠牌ＳＩＥＭＥＮＳ，型號Ｃ２５８８，│壹支            │
│    │張遵偉持有使用）                              │                │
├──┼───────────────────────┼────────┤
│ 三 │行動電話（廠牌ＭＯＴＯＲＯＬＡ，型號ＣＤ９２８│貳支            │
│    │，蘇修弘持有使用）                            │                │
├──┼───────────────────────┼────────┤
│ 四 │行動電話（廠牌ＭＯＴＯＲＯＬＡ，型號ＬＦ２００│壹支            │
│    │０，張遵奎持有使用）                          │                │
├──┼───────────────────────┼────────┤
│ 五 │行動電話（廠牌ＭＯＴＯＲＯＬＡ，型號ＭＩＣＲＯ│壹支            │
│    │，蘇修弘持有使用）                            │                │
├──┼───────────────────────┼────────┤
│ 六 │空白表格                                      │貳佰貳拾張    │
├──┼───────────────────────┼────────┤
│ 七 │保誠代書事務所名片                            │貳盒            │
├──┼───────────────────────┼────────┤
│ 八 │正信代書事務所印章                            │壹枚            │
├──┼───────────────────────┼────────┤
│ 九 │張登堯印章                                    │壹枚            │
├──┼───────────────────────┼────────┤
│ 十 │龔仁禮印章                                    │壹枚            │
├──┼───────────────────────┼────────┤
│十一│吳信儀印章                                    │壹枚            │
├──┼───────────────────────┼────────┤
│十二│吳信儀郵局存摺（局號000000－0，帳號０１│壹本            │
│    │８５２７－１）                                │                │
├──┼───────────────────────┼────────┤
│十三│紀錄簿                                        │肆本            │
├──┼───────────────────────┼────────┤
│十四│登報資料                                      │拾捌張          │
├──┼───────────────────────┼────────┤
│十五│收據                                          │拾張          │
├──┼───────────────────────┼────────┤
│十六│客戶資料                                      │壹佰肆拾張    │
├──┼───────────────────────┼────────┤
│十七│申請行動電話資料                              │捌張            │
├──┼───────────────────────┼────────┤
│十八│紀錄紙（業經蘇修弘撕破）                      │壹張            │
└──┴───────────────────────┴────────┘
附表玖
┌────┬─────────┬───────┬────────────┐
│犯罪時間│犯   罪    地   點│ 偽造文書名稱 │偽造印章、印文、署押數量│
├────┼─────────┼───────┼────────────┤
│89/1/5  │臺中市南屯區大墩七│房屋租賃契約書│「何靜希」印章壹枚、印文│
│        │街一ＯＯ號        │              │陸枚、署押貳枚          │
├────┴─────────┴───────┴────────────┤
│備註：鍾亦純先於八十九年間，在不詳地點，利用不知情之不詳姓名成年刻印人│
│      員，偽造「何靜希」之印章一枚，再於八十九年一月五日，在臺中市南屯│
│      區○○○街一ＯＯ號，冒用「何靜希」名義與Ｉ○○簽訂房屋租賃契約書│
│      （其上偽造「何靜希」署押二枚，並以偽造之「何靜希」印章，偽造「何│
│      靜希」印文六枚），而偽造「何靜希」名義之房屋租賃契約書，並持以行│
│      使向Ｉ○○承租臺中市南屯區○○○街一ＯＯ號。                    │
└───────────────────────────────────┘
附表拾：
┌────┬─────────┬───────┬────────────┐
│犯罪時間│犯   罪    地   點│ 偽造文書名稱 │偽造印章、印文、署押數量│
├────┼─────────┼───────┼────────────┤
│89/1/7  │中華電信股份有限公│0000000│「陳昭龍」署押貳枚、「魏│
│        │司南臺中營運處    │市內電話業務申│碧雲」印章壹枚、印文壹枚│
│        │                  │請書          │                        │
├────┼─────────┼───────┼────────────┤
│89/1/7  │中華電信股份有限公│0000000│「陳昭龍」署押貳枚、「魏│
│        │司南臺中營運處    │市內電話業務申│碧雲」印文壹枚          │
│        │                  │請書          │                        │
├────┼─────────┼───────┼────────────┤
│89/1/7  │中華電信股份有限公│0000000│「陳昭龍」署押貳枚、「魏│
│        │司南臺中營運處    │市內電話業務申│碧雲」印文壹枚          │
│        │                  │請書  │                        │
├────┼─────────┼───────┼────────────┤
│89/1/7  │中華電信股份有限公│0000000│「陳昭龍」署押貳枚、「魏│
│        │司南臺中營運處    │市內電話業務申│碧雲」印文壹枚          │
│        │                  │請書          │                        │
├────┼─────────┼───────┼────────────┤
│89/1/7  │中華電信股份有限公│0000000│「陳昭龍」署押貳枚、「魏│
│        │司南臺中營運處    │市內電話業務申│碧雲」印文壹枚          │
│        │                  │請書          │                        │
├────┴─────────┴───────┴────────────┤
│備註：鍾亦純先於八十九年間，在不詳地點，利用不知情之不詳姓名刻印人員，│
│      偽造「魏碧雲」之印章一枚。再與Ｊ○○於八十九年一月七日，在中華電│
│      信股份有限公司南臺中營運處，冒用「陳昭龍」名義，偽造申請人「魏碧│
│      雲」、代理人「陳昭龍」名義之市內電話業務申請書五紙，並分別偽造前│
│    開署押、印文後，持以行使向中華信股份有限公司申請前開五支市內電話│
│      （註：並無積欠電話費之積極證據。）                              │
└───────────────────────────────────┘
附表拾壹：（被害地點：立達代書事務所）
┌──┬───┬────┬─────┬─────┬───────────┐
│編號│被害人│被害時間│欲借款金額│被詐騙金額│備                  註│
├──┼───┼────┼─────┼─────┼───────────┤
│ 一 │蔡秉成│89/1/14 │          │一萬零六百│指認鍾亦純            │
│    │      │        │          │元        │                      │
├──┼───┼────┼─────┼─────┼───────────┤
│ 二 │Ｌ○○│89/1/14 │          │二萬元及支│指認張源宗            │
│    │      │        │          │票十二張  │                      │
├──┼───┼────┼─────┼─────┼───────────┤
│ 三 │戌○○│89/1/15 │一百五十萬│十萬零六百│指認鍾亦純、張源宗    │
│    │      │        │元        │元        │                      │
├──┼───┼────┼─────┼─────┼───────────┤
│ 四 │天○○│89/1/17 │          │二千元    │                      │
├──┼───┼────┼─────┼─────┼───────────┤
│ 五 │Ｎ○○│89/1/18 │          │八千一百元│指認鍾亦純            │
├──┼───┼────┼─────┼─────┼───────────┤
│ 六 │Ａ○○│89/1/19 │二百萬元  │十八萬元及│指認鍾亦純、張源宗    │
│    │      │        │          │本票十張  │                      │
├──┼───┼────┼─────┼─────┼───────────┤
│ 七 │甲○○│89/1/19 │          │一萬元    │                      │
├──┼───┼────┼─────┼─────┼───────────┤
│ 八 │賴水吉│89/1/20 │          │九千元    │                      │
├──┼───┼────┼─────┼─────┼───────────┤
│ 九 │壬○○│89/1    │二十萬元  │五千元    │指認鍾亦純            │
└──┴───┴────┴─────┴─────┴───────────┘
附表拾貳
┌──┬────┬───────┬──────┬────────────┐
│編號│犯罪時間│犯  罪  地  點│偽造文書名稱│偽造印文、署押數量      │
├──┼────┼───────┼──────┼────────────┤
│ 一 │89/1/14 │立達代書事務所│收據(蔡秉成)│「立達代書事務所」印文壹│
│    │        │              │            │枚、「何靜希」署押壹枚  │
├──┼────┼───────┼──────┼────────────┤
│ 二 │89/1/15 │立達代書事務所│委託授權書  │「立達代書事務所」印文壹│
│    │        │              │（戌○○）  │枚、「何靜希」署押壹枚  │
├──┼────┼───────┼──────┼────────────┤
│ 三 │89/1/15 │立達代書事務所│收據(戌○○)│「立達代書事務所」印文貳│
│    │        │              │            │枚、「何靜希」署押壹枚  │
├──┼────┼───────┼──────┼────────────┤
│ 四 │89/1/17 │立達代書事務所│收據(天○○)│「立達代書事務所」印文壹│
│    │        │              │            │枚、「林榮發」署押壹枚  │
├──┼────┼───────┼──────┼────────────┤
│ 五 │89/1/18 │立達代書事務所│委託授權書  │「何靜希」署押壹枚      │
│    │        │              │（Ｎ○○）  │                        │
├──┼────┼───────┼──────┼────────────┤
│ 六 │89/1/18 │立達代書事務所│收據(Ｎ○○)│「立達代書事務所」印文貳│
│    │        │              │            │枚                      │
├──┼────┼───────┼──────┼────────────┤
│ 七 │89/1/19 │立達代書事務所│委託授權書  │「立達代書事務所」印文壹│
│    │        │              │（甲○○）  │枚                      │
├──┼────┼───────┼──────┼────────────┤
│ 八 │89/1/19 │立達代書事務所│收據(甲○○)│「立達代書事務所」印文貳│
│    │        │              │            │枚、「林榮發」署押壹枚  │
├──┼────┼───────┼──────┼────────────┤
│ 九 │89/1/20 │立達代書事務所│委託授權書  │「立達代書事務所」印文貳│
│    │        │              │            │枚                      │
├──┼────┼───────┼──────┼────────────┤
│ 十 │89/1/20 │立達代書事務所│收據(賴水吉)│「立達代書事務所」印文貳│
│    │        │              │            │枚、「林榮發」署押壹枚  │
└──┴────┴───────┴──────┴────────────┘
附表拾：
┌──┬───────────────────────┬────────┐
│編號│品                                          名│數            量│
├──┼───────────────────────┼────────┤
│ 一 │行動電話（廠牌ＮＯＫＩＡ，型號８１４８，張源宗│壹支            │
│    │持有使用）                                    │                │
├──┼───────────────────────┼────────┤
│ 二 │行動電話（廠牌ＮＯＫＩＡ，型號５１３０，鍾亦純│壹支            │
│    │持有使用）                                    │                │
├──┼───────────────────────┼────────┤
│ 三 │行動電話（廠牌ＭＯＴＯＲＯＬＡ，型號３６８８，│壹支            │
│    │鍾亦純持有使用）                              │                │
├──┼───────────────────────┼────────┤
│ 四 │行動電話（廠牌ＮＯＫＩＡ，型號３２１０，鍾亦純│壹支            │
│    │持有使用）                                    │    │
├──┼───────────────────────┼────────┤
│ 五 │行動電話（廠牌ＭＯＴＯＲＯＬＡ，型號ＣＤ９２８│壹支            │
│    │，Ｊ○○持有使用）                            │                │
├──┼───────────────────────┼────────┤
│ 六 │傳真機                                        │壹台            │
├──┼───────────────────────┼────────┤
│ 七 │記事簿                                        │本            │
├──┼───────────────────────┼────────┤
│ 八 │客戶資料                                      │貳佰貳拾張      │
├──┼───────────────────────┼────────┤
│ 九 │現金                                          │拾貳萬元        │
├──┼───────────────────────┼────────┤
│ 十 │何靜希名片                                    │伍張            │
├──┼───────────────────────┼────────┤
│十一│方俊傑名片                                    │捌張            │
├──┼───────────────────────┼────────┤
│十二│林榮發名片                                    │捌張            │
├──┼───────────────────────┼────────┤
│十三│空白本票                                      │壹本            │
├──┼───────────────────────┼────────┤
│十四│立達代書事務所印章                            │壹枚            │
├──┼───────────────────────┼────────┤
│十五│Ａ○○本票                                    │拾張            │
├──┼───────────────────────┼────────┤
│十六│房屋租賃契約書（冒用何靜希名義）              │壹份            │
└──┴───────────────────────┴────────┘
附錄本案論罪科刑法條全文：
刑法第三百四十條
以犯第三百三十九條之罪為常業者，處一年以上七年以下有期徒刑，得併科五萬元以
下罰金。
刑法第二百十六條
行使第二百十條至第二百十五條之文書者，依偽造、變造文書或登載不實事項或使登
載不實事項之規定處斷。
刑法第二百十條
偽造、變造私文書，足以生損害於公眾或他人者，處五年以下有期徒刑。
